【裁判字號】    95,抗,39
【裁判日期】    950530
【裁判案由】    本票裁定
【裁判全文】
臺灣士林地方法院民事裁定                95年度抗字第39號
抗    告  人  滿鑫興業有限公司
兼法定代理人  甲○○
抗    告  人  乙○○
上列抗告人因與相對人中租迪和股份有限公司間本票裁定事件，
對於中華民國95年1 月11日本院95年度票字第137 號裁定提起抗
告，本院裁定如下：
    主  文
抗告駁回。
抗告程序費用新臺幣壹仟元由抗告人連帶負擔。
    理  由
一、按執票人向本票發票人行使追索權時，得聲請法院裁定後強
    制執；二人以上在票據上共同簽名時，應連帶負責，票據法
    第123條、第5條第2 項分別定有明文。又本票執票人依上開
    法條之規定，聲請法院裁定許可對發票人強制執行，係屬非
    訟事件程序，法院僅就形式上審查得否准許強制執行，此項
    裁定並無確定實體上法律關係存否之效力，如發票人就票據
    債務之存否有爭執時，應由發票人提起確認之訴，以資解決
    （最高法院56 年台抗字第714號、57年台抗字第76號判例意
    旨參照）。
二、本件相對人主張：相對人執有抗告人為發票人，如原裁定所
    示之本票一紙，並免除作成拒絕證書，詎屆期提示未獲付款
    ，依票據法第123 條之規定聲請裁定許可強制執行等情，已
    據提出本票一紙為證，原裁定予以准許，即無不合。抗告意
    旨略以：伊固有簽發系爭本票，惟屆期前已與相對人就未清
    償之金額達成協議，正確金額應為新台幣（下同）980,077
    元，並由抗告人簽發19紙支票交予相對人，系爭本票債權之
    清償期已經兩造同意延展如各支票之到期日，系爭本票到期
    日既已變更，相對人即不得向法院聲請裁定強制執行；又依
    相對人於民國94年12月28日傳真分期償還表之記載，本票債
    權未償金額為1,037,028 元，並非相對人聲請狀主張之1,12
    8,500 元，亦與抗告人核算之金額980,077 元不符，原裁定
    未加詳查，率為裁定，自有違誤，應予廢棄等語，核其所稱
    係關於本票債務有無延期清償、本票債權未償金額究屬若干
    ，均為實體上之爭執，依首揭說明，應由抗告人另行提起實
    體訴訟，以資解決，非本件非訟程序所得加以審究，仍應為
    許可強制執行之裁定。
三、據上論結，本件抗告為無理由，依非訟事件法第46條、第21
    條第2 項、第24條第1 項，民事訴訟法第495 條之1 、第44
    9 條第1 項、第95條、第85條第2 項，裁定如主文。
中    華    民    國    95    年    5     月    30    日
                  民事第一庭  審判長法  官  黃小瑩
                                    法  官  蕭錫証
                                    法  官  陳靜芬
以上正本證明與原本無異。
如不服本裁定，僅得於收受本裁定正本送達後10日內，以適用法
規顯有錯誤為理由，向本院提出再抗告狀，（須附繕本一份及
繳納再抗告裁判費新台幣1,000 元），經本院許可後始可再抗告
。
中    華    民    國    95    年    6     月    2     日
                                    書記官  陳秀蘭


司法院資訊處製作；財團法人民間司法改革基金會備份。
